【裁判字號】    88,上易,2359
【裁判日期】    890118
【裁判案由】    違反毒品危害防制條例
【裁判全文】
臺灣高等法院高雄分院刑事判決                  八十八年度上易字第二三五九號
    上  訴  人
    即  被  告  甲○○
右上訴人因毒品危害防治條例案件，不服臺灣屏東地方法院八十八年度易字第一三五
０號中華民國八十八年十一月三日第一審判決（起訴案號：臺灣屏東地方法院檢察署
八十八年度偵字第四０八三號），提起上訴，本院判決如左：
      主  文
上訴駁回。
      事  實
一、甲○○前因施用第二級毒品案件，經台灣屏東地方法院檢察署檢察官聲請法院以
    八十七年度毒聲字第五七三號裁送觀察、勒戒後，認無繼續施用毒品之傾向，由
    檢察官於八十七年十一月十三日以八十七年度偵字第七一七三號不起訴處分確定
    ，仍不知警惕，復於八十八年五月六日下午四時四十五分許往前回溯四十八小時
    內，在屏東縣某不詳地點，非法施用第二級毒品安非他命一次，嗣為警於八十八
    年五月六日下午四時四十五分許查獲，並採集其尿液檢驗結果呈甲基安非他命陽
    性反應而發現。再經台灣屏東地方法院檢察署檢察官聲請本院以八十八年度毒聲
    字第一四二一號裁送觀察、勒戒後，認有繼續施用毒品之傾向，並以八十八年度
    毒聲字第二一七三號裁定令其入戒治處所強制戒治一年。
二、案經屏東縣警察局屏東分局移送台灣屏東地方法院檢察署檢察官偵查起訴。
     理  由
一、訊之上訴人即被告甲○○（下稱被告）矢口否認施用第二級毒品安非他命犯行，
    辯稱其於採尿前曾因受傷而服用林連風診所開的藥，且其於案發隔天亦至屏東省
    立醫院檢驗，亦無甲基安非他命陽性反應云云。經查八十八年五月六日下午四時
    四十五分許，採尿人員曾就被告於三日前是否服用藥物查詢，並無被告服用藥物
    之記載，此有尿液檢體採集送驗紀錄表附卷可稽，至被告所提台灣屏東省立醫院
    診斷證明書以證明其並未施用安非他命，然細繹該診斷書記載被告係於八十八年
    六月二十三日至該院檢驗，距被查獲時（八十八年五月六日下午四時四十五分許
    ）已逾一個月期間，倘所服用藥物含有毒品，亦已自尿液中排放，則上開診斷證
    明書仍不足以憑信被告於八十八年五月六日下午四十四十五分許往前四十八小時
    內無施用毒品，而被告至警所採集之尿液，經送台灣檢驗科技股份有限公司檢驗
    結果，檢出安非他命之陽性反應，此有濫用藥物尿液檢驗報告一紙在卷可按，而
    安非他施用入人體後，四十八小時內由其尿液中可驗出安非他命陽性反應，此經
    行政院衛生署藥物食品檢驗局八十一年二月八日（八一）藥檢壹字第００一一五
    六號函示明確，足認被告於八十八年五月六日十六時四十五分許經採取尿液往前
    回溯四十八小時內，確有施用安非他命一次，且查部分成藥之服食，可在尿液測
    試中產生偽陽性安非他命反應，但如用精密儀器分析，將可排除偽陽性之可能，
    而得正確答案，目前最常用之確認方法為氣相層析質譜儀，以該儀器作藥物及其
    代謝產物之定性及定量分析，幾乎不會有偽陽性反應產生，亦有行政院國軍退除
    役官兵輔導委員會台北榮民總醫院八十三年四月七日（八三）北總內字第三０五
    號函可按，本件前開尿液檢驗結果即係以ＧＣ＼ＭＳ氣相層析＼質譜儀法確認檢
    驗，即無錯誤可能，足見被告所辯係屬卸詞，不足採信，事證明確，被告犯行堪
    以認定。
二、查安非他命係毒品危害防制條例第二條第二項第二款所定之第二級毒品。核被告
    所為係犯毒品危害防制條例第十條第二項施用第二級毒品罪，其持有第二級毒品
 之犯行，已被其施用第二級毒品之高度行為所吸收，不另論罪。
三、原審因而依毒品危害防制條例第十條第二項、刑法第十一條前段、第四十一條、
    罰金罰鍰提高標準條例第二條之規定，並審酌被告施用第二級毒品之犯罪動機、
    目的、手段、其行為戕害自身健康，犯後猶飾詞否認等情及其他一切情狀，量處
    有期徒刑五月，並諭知易科罰金之折算標準。經核原判決認事用法，均無不合，
    量刑亦甚妥適，被告上訴意旨，否認犯罪，指摘原判決不當，並無理由，應予駁
    回。
據上論結，應依刑事訴訟法第三百六十八條，判決如主文。
本案經檢察官陳崑崗到庭執行職務。
中    華    民    國     八十九     年       一       月     十八   日
                              臺灣高等法院高雄分院刑事第八庭
                                  審判長法官  林榮龍
                                        法官  洪兆隆
                                        法官  莊飛宗
右正本證明與原本無異。
不得上訴。
                                      書記官  張宗芳
中    華    民    國     八十九     年       一       月    二十    日
附錄：本判決論罪科刑法條：
毒品危害防制條例第十條第二項：施用第二級毒品者，處三年以下有期徒刑。
                                                                  Ｊ


司法院資訊處製作；財團法人民間司法改革基金會備份。
